【裁判字號】    97,易,1314
【裁判日期】    970821
【裁判案由】    傷害
【裁判全文】
臺灣彰化地方法院刑事判決              97年度易字第1314號
公  訴  人  臺灣彰化地方法院檢察署檢察官
被      告  甲○○
                      弄19號.
上列被告因傷害案件，經檢察官提起公訴（97年偵字第5084號）
，本院判決如下：
    主  文
甲○○傷害人之身體，處拘役參拾日，如易科罰金，以新臺幣壹
仟元折算壹日。
    犯罪事實
一、甲○○於民國97年4 月13日下午3 時30分許，因乙○○至其
    位於彰化縣和美鎮○○里○○路○ 段632 巷70弄19號之住處
    ，2 人因故發生口角衝突，且互有爭執拉扯，甲○○因騎乘
    機車才剛返家，手上仍持有機車鑰匙1 支，竟基於傷害人之
    身體之犯意，以手上之鑰匙1 支，刺向乙○○之腹部及左臀
    部，致乙○○受有腹部穿刺傷併網膜外露、左臀部撕裂傷等
    傷害。
二、案經乙○○訴由彰化縣警察局和美分局報請臺灣彰化地方法
    院檢察署檢察官偵查起訴。
    理  由
壹、證據能力部分：
    按被告以外之人於審判外之陳述，雖不符刑事訴訟法第159
    條之1 至第159 條之4 之規定，而經當事人於審判程序同意
    作為證據，法院審酌該言詞陳述或書面陳述作成時之情況，
    認為適當者，亦得為證據。當事人、代理人或辯護人於法院
    調查證據時，知有第159 條第1 項不得為證據之情形，而未
    於言詞辯論終結前聲明異議者，視為有前項之同意，刑事訴
    訟法第159 條之5 定有明文。查本案全部卷證，公訴人、被
    告均不爭執其證據能力，本院復衡以該等供述證據作成時之
    情況，應為適當，是可認後述所引用證據之證據能力均無疑
    義，合先敘明。
貳、本院論罪科刑部分：
一、訊據被告甲○○並不否認伊有於前揭時間、地點，與告訴人
    乙○○發生爭執拉扯，伊手上並持有鑰匙1 支之事實，僅辯
    稱：伊不是故意要打告訴人，是告訴人至伊住處向伊要錢，
    且勒住伊脖子，伊也不記得當時手上的鑰匙是否有刺到告訴
    人等語。經查：上開乙○○遭被告甲○○以尖物刺入其腹部
    及左臀部，導致乙○○受有腹部穿刺傷併網膜外露、左臀部
    撕裂傷等傷害之事實，已據證人即告訴人乙○○於97年4 月
    17日警詢中指證綦詳，而當時被告與告訴人確互有爭執，告
    訴人並受有前揭傷害等節，亦據證人即在場被告之子林盛如
    及其妻姚秀霜分別於97年5 月12日、97年4 月22日警詢及97
    年6 月6 日偵查中證述明確，且有財團法人彰化基督教醫院
    97年4 月16日診斷書1 紙附卷可稽，核與告訴人乙○○所指
    訴遭利物刺傷情節及傷勢部位相互吻合。又被告甲○○於97
    年4 月22日亦供承：我當時工作完回家，乙○○就騎機車到
    我家並敲門要錢，我說沒有錢，乙○○就勒住我脖子，並以
    拳頭打我，我們就抱在一起互毆，當時我剛好騎機車返家，
    鑰匙還在手上，所以順勢以鑰匙刺向乙○○等語明確，此外
    復有機車鑰匙1 支扣案可資佐證。綜上所述，被告確有以鑰
    匙刺傷告訴人之事實，堪以認定。本件事證已臻明確，被告
    上開傷害犯行堪予認定，應依法論科。
二、核被告甲○○所為，係犯刑法第277 條第1 項之傷害罪。爰
    審酌被告之素行良好，未有任何前科紀錄（參卷附臺灣高等
    法院被告前案紀錄表），且已屆60歲高齡，本件係告訴人自
    行前往被告住處互起爭執所致，暨考量告訴人所受之傷勢、
    被告之犯罪動機、手段、犯罪情節，及其犯罪之態度等一切
    情狀，量處如主文所示之刑，並諭知易科罰金之折算標準，
    以示懲儆。又扣案之鑰匙1 支，係本件被告傷害告訴人所使
    用之物，且為被告所有，業據被告供明在卷，爰依刑法第38
    條第1 項第2 款併予宣告沒收。
據上論斷，應依刑事訴訟法第299 條第1 項前段，刑法第277 條
第1 項、第41條第1 項前段、第38條第1 項第2 款，刑法施行法
第1 條之1 ，判決如主文。
本案經檢察官黃淑媛到庭執行職務。
中    華    民    國    97    年    8     月    21    日
                  刑事第一庭          法  官  郭麗萍
以上正本證明與原本無異。
如不服本判決，應於判決送達後10日內，向本院提出上訴書狀，
上訴書狀應「敘述具體上訴理由」，並按他造當事人之人數附繕
本。「切勿逕送上級法院」。
告訴人或被害人對於判決如有不服具備理由請求檢察官上訴者，
其上訴期間之計算係以檢察官收受判決正本之日期為準。
中    華    民    國    97    年    8     月    22    日
                                      書記官  吳冠慧
附錄本案論罪科刑法條全文：
中華民國刑法第277條
（普通傷害罪）
傷害人之身體或健康者，處 3 年以下有期徒刑、拘役或 1 千元
以下罰金。
犯前項之罪因而致人於死者，處無期徒刑或 7 年以上有期徒刑；
致重傷者，處3 年以上10年以下有期徒刑。


司法院資訊處製作；財團法人民間司法改革基金會備份。
